

Đào Minh Quyền

Thực tập sinh



Mục tiêu hiện tại là được trao dồi kinh nghiệm làm việc với với doanh nghiệp và có nguồn thu nhập nhỏ hỗ trợ. Mục tiêu dài hạn là muốn trở thành lập trình viên Frontend chuyên nghiệp có kĩ năng tốt. Hiện tại đang tự học thêm Reactjs.

Thông tin cá nhân

13 /03/2001

0867869365

facebook.com/daoquyenminh

♠ Đống Đa, Hà Nội

Các kỹ năng

HTML, CSS, Javascript, Bootstrap5

Cắt PDF sang HTML

ReactJS

Đang tự tìm hiểu về các hook cơ bản, react-router-dom,...

Basic PUG và SASS

Xây dựng website sử dụng Pug và Sass

Basic Điện toán đám mây

Xây dựng website bằng wordpress và đưa lên internet

Python cơ bản

Mô hình trí tuệ nhân tạo, bigdata và khai phá dữ liệu

Sở thích

Học vấn

• Hệ thống thông tin

Đại học Thuỷ Lợi 2019 - 2023

Đã học xong tất cả các môn, chỉ còn chờ làm đồ án. Dự kiến tốt nghiệp là vào tháng 6 năm 2023.

Kinh nghiệm làm việc

• Thực tập sinh

Sun asterisk 15/12/2022 - 15/1/2023

Làm các project nhỏ về html,css,js. Xây dựng website bằng Boostrap5 và xây dựng website bằng PUG và SASS

Xây dựng website bằng Boostrap5

15/12/2022 - 19/12/022

Xây dựng trang web responsive cơ bản sử dụng Boostrap.

Link: https://github.com/daoquyenminh/Sunasterisk-Frontend-Bootstrap

• Xây dựng website bằng Pug và Sass

5/1/2023 - 10/1/2023

Xây dựng trang web responsive sử dụng Pug và Sass để render html,css nhanh hơn. Tái sử dụng code.

Link: https://github.com/daoquyenminh/PugAndSASS-training-project